【裁判字號】    89,中簡上,303
【裁判日期】    890830
【裁判案由】    毒品危害防制條例
【裁判全文】
臺灣臺中地方法院刑事判決                      八十九年度中簡上字第三Ｏ三號
    上  訴  人  臺灣臺中地方法院檢察署檢察官
    被      告  甲○○
右列上訴人因被告違反毒品危害防制條例案件，不服本院台中簡易庭八十九年度中簡
字第一四八八號中華民國八十九年八月三十日第一審簡易判決（聲請案號：臺灣台中
地方法院檢察署八十九年度毒偵字第三九一三號）提起上訴，及移送併案審理（八十
九年度毒偵字第六Ｏ三一號），本院管轄第二審之合議庭判決如左：
    主      文
原判決撤銷。
甲○○連續施用第二級毒品，累犯，處有期徒刑柒月。
扣案之安非他命小包（含袋重貳點公克）沒收銷燬之。
    事      實
一、甲○○曾於民國八十五年間因違反麻醉藥品管理條例案件，經本院判處有期徒刑
    五月確定，於八十五年八月九日以易科罰金執行完畢。復於八十六年二月間起至
    同年十月十二日凌晨三時止，又連續施用第二級毒品安非他命多次，經依本院依
    職權裁定送觀察勒戒後，認有繼續施用毒品之傾向，而經本院裁定將被告送戒治
    處所施以強制戒治一年，經執行屆滿三月，成效評定合格後，裁定停止戒治並交
    付保護管束，至八十八年七月七日保護管束期滿未經撤銷，經本院於八十九年三
    月十四日以八十六年度訴字第二二五三號判決免刑確定。詎甲○○仍不知悔改，
    又基於概括之犯意，自八十九年四月間某日起至八十九年九月十日凌晨二時許，
    在台中市○○路八十八巷三號居住處，以將安非他命置於玻璃吸管內用火燒烤成
    煙吸食之方式，連續施用第二級毒品安非他命多次，平均每三、四天即施用一次
    。嗣於八十九年五月四日，經臺灣台中地方法院檢察署檢察官命警員採取甲○○
    之尿液送驗結果呈甲基安非他命陽性反應；又於八十九年九月十四日凌晨一時三
    十分許，在台中市○○路八十八巷三號地下一樓為警查獲，並扣得甲○○所有之
    安非他命三小包（含袋重二．三公克）。
二、案經臺灣台中地方法院檢察署檢察官自動檢舉聲請以簡易判決處刑，及台中市警
    察局移送該署檢察官移送併案審理。
    理      由
一、訊據被告甲○○對於右揭事實坦承不諱，復有扣案之安非他命三小包（含袋重二
    ．三公克）可資佐證。且被告於八十九年五月四日，經臺灣台中地方法院檢察署
    檢察官命警員採取其尿液，及於八十九年九月十四日凌晨一時三十分許為警查獲
    後所採取之尿液，經送檢驗結果均呈甲基安非他命陽性反應，有台中市衛生局煙
    毒尿液檢驗成績書二份在卷可稽。查被告曾於八十六年間，因施用第二級毒品案
    件，經依本院依職權裁定送觀察勒戒後，認有繼續施用毒品之傾向，而經本院裁
    定將被告送戒治處所施以強制戒治一年，經執行屆滿三月，成效評定合格後，裁
    定停止戒治並交付保護管束，至八十八年七月七日保護管束期滿未經撤銷，經本
    院於八十九年三月十四日以八十六年度訴字第二二五三號判決免刑確定，此有上
    開判決正本、臺灣高等法院被告全國前案紀錄表及臺灣台中地方法院檢察署刑案
    資料查註紀錄表各一份附卷可按。被告係於免刑判決確定後，再犯本件施用第二
    級毒品罪行，其自白核與事實相符，事證明確，其犯行洵堪認定。
二、核被告所為，係犯毒品危害防制條例第十條第二項之施用第二級毒品罪。被告先
    後多次犯行，時間緊接，犯罪構成要件相同，顯係基於概括之犯意反覆為之，為
    連續犯，應依刑法第五十六條之規定論以一罪，並加重其刑。被告持有第二級毒
    品之低度行為，為其施用第二級毒品之高度行為所吸收，不另論罪。被告自八十
    九年四月間某日起至八十九年九月十日凌晨二時許（剔除八十九年五月四日下午
    五時許或前四日內某時），施用第二級毒品之事實，雖未據公訴人起訴，惟與已
    聲請簡易判決處刑其所犯前開有罪部分有連續犯關係，屬裁判上一罪，為起訴效
    力所及，本院自得一併加以審理。查被告曾於八十五年間因違反麻醉藥品管理條
    例案件，經本院判處有期徒刑五月確定，於八十五年八月九日以易科罰金執行完
    畢，此有臺灣高等法院被告全國前案紀錄表及臺灣台中地方法院檢察署刑案資料
    查註紀錄表在卷可參，其於前案執行完畢後，五年內再犯本件有期徒刑以上之罪
    ，係屬累犯，應依刑法第四十七條之規定加重其刑。並遞加重其刑。原審因予論
    罪科刑，固非無見，惟查：原審未及審酌上述檢察官移送併辦部分並依連續犯論
    以一罪，尚有未洽，檢察官就此部分提起上訴為有理由，自應由本院撤銷改判。
    爰審酌被告犯罪之動機、目的、手段、其品性及智識程度、迭犯施用毒品罪，足
    見其未具悔意、及其犯後坦承犯行，態度良好等一切情狀，量處如主文所示之刑
    。扣案之安非他命三小包（含袋重約二．三公克）係查獲之毒品，爰依毒品危害
    防制條例第十八條第一項前段之規定宣告沒收銷燬之。
據上論斷，應依刑事訴訟法第四百五十五條之一第一項、第三項、第三百六十九條第
一項前段、第三百六十四條、第二百九十九條第一項前段、毒品危害防制條例第十條
第二項、第十八條第一項前段、刑法第十一條前段、第五十六條、第四十七條，判決
如主文。
本案經檢察官高永棟到庭執行職務。
中    華    民    國      九十      年      三      月        一        日
                                      臺灣台中地方法院刑事第七庭
                                        審判長法  官  夏一
                                              法  官  林郁婷
                                              法  官  簡源希
右正本證明與原本無異。
不得上訴。
                                              書記官
中    華    民    國      九十      年       三      月     二         日
附錄論罪科刑法條：
毒品危害防制條例第十條第二項：施用第二級毒品者，處三年以下有期徒刑。


司法院資訊處製作；財團法人民間司法改革基金會備份。
